# 国有企业改制时按评估结果调账的依据是哪个文件，谢谢

提问人：踏雪寻梅 00 时间：2011-02-15 10:29:05
国有企业改制时按评估结果调账的依据是哪个文件，谢谢

回答人：chenyiwei
老准则下的企业可参考财企[2002]313号文第八条、第九条；新准则下除了这些国有资本管理方面的规定外，还可依据《企业会计准则解释第 1 号》第十条和《企业会计准则解释第 2 号》第二条。

回答人：chenyiwei
回复 板凳 ysmaya 的帖子企业改变组织形式，会计上最重要的表现就是权益的重估和重组。原先的非公司制企业和改制后的新设公司所承担责任的形式不同、运作机制不同，因此是两个不同的会计主体。新公司的留存收益应当自新公司注册成立日起重新累积。原企业的留存收益是新公司的股东对新公司的资本投入的一部分，新公司不能将其确认为自己的留存收益。